臺灣高等法院刑事判決
109年度上訴字第4580號
上  訴  人  
即  被  告  詹景舜

                    籍設臺北市○○區○○路000號0樓(臺北○○○○○○○○○)


選任辯護人  周欣儒律師
            林冠佑律師
上列上訴人即被告因違反毒品危害防制條例案件，不服臺灣臺北
地方法院109年度訴字第823號，中華民國109年11月10日第一審
判決（起訴案號：臺灣臺北地方檢察署109年度偵字第16253號、
109年度毒偵字第1970號），提起上訴，本院判決如下：
    主  文
原判決關於其附表一編號1至3所示販賣第二級毒品部分、沒收暨
定執行刑部分，均撤銷。
詹景舜犯如附表一編號1至3「罪名及宣告刑」欄所示之罪，各處
如附表一編號1至3「罪名及宣告刑」欄所示之刑。
扣案如附表三編號5、6、7所示之物，均沒收。未扣案如附表一
編號1至3「販毒所得」欄所示之犯罪所得，均沒收之，於全部或
一部不能沒收或不宜執行沒收時，追徵其價額。
其他上訴駁回。
詹景舜上開上訴駁回部分與附表一編號1至3「罪名及宣告刑」欄
所示之刑，應執行有期徒刑伍年肆月。
    犯罪事實
一、詹景舜明知甲基安非他命係屬毒品危害防制條例所列管第二
    級毒品，依法不得持有及販賣，竟意圖營利，基於販賣第二
    級毒品甲基安非他命(下稱甲基安非他命)之犯意，以如附表
    二編號7所示之行動電話通訊軟體LINE(LINE暱稱「尚恩SeAn
    」)為聯繫工具，而分別為下列行為:
　㈠於民國108年8月17日凌晨2時許，在其位於臺北市○○區○○○路0
    段00號2樓之1住處，以新臺幣（下同）2,000元之價格，販
    賣甲基安非他命1公克予林毅軒，並收取林毅軒交付之部分
    價金1,000元；復於108年9月27日晚上11時許，在上開住處
    ，以2,000元之價格，販賣甲基安非他命1公克予林毅軒，並
    收取林毅軒所交付之價金3,000元(含林毅軒108年8月17日所
    賒欠價金1,000元)。
　㈡於108年7月23日晚上9、10時許，獲悉李沐汎(LINE暱稱「沐
    」)欲購買甲基安非他命，即在詹景舜上開住處，以2,000元
    之價格，販賣甲基安非他命1公克予李沐汎，並收取李沐汎
    所所交付價金2,000元。
　㈢於109年5月3日晚上8、9時許，獲悉陳泓安(LINE暱稱「小瘋
    」)欲購買甲基安非他命，即在詹景舜上開住處，以2,500元
    之價格，販賣甲基安非他命1包（重量約1公克）予陳泓安，
    陳泓安當場先給付部分價金1,000元，嗣於109年5月13日匯
    款所餘價金1,500元至詹景舜名下永豐銀行敦北分行帳號000
    -00000000000000號帳戶（下稱永豐敦北帳戶）；於109年5
    月14日晚上10時許，在詹景舜上開住處，以2,500元之價格
    ，販賣甲基安非他命1包（重量約1公克）予陳泓安，陳泓安
    則於同日晚上10時8分許，匯款價金2,500元至永豐敦北帳戶
    ；於109年5月24日晚上10、11時許，在詹景舜上開住處，以
    1,500元之價格，販賣甲基安非他命1包（重量未及1公克）
    予陳泓安，陳泓安並當場給付價金1,500元；於109年5月30
    日晚上11時許，在詹景舜上開住處，以2,500元之價格，販
    賣甲基安非他命1包（重量約1公克）予陳泓安，陳泓安並於
    同日晚上11時42分許，匯款價金2,500元至永豐敦北帳戶。
    　
二、嗣於109年6月10日晚上8時40分許，經警持臺灣臺北地方法
    院核發之搜索票，在詹景舜上開住處執行搜索，並扣得如附
    表二、三所示之物，而悉上情。
三、案經臺北市政府警察局中正第一分局報告臺灣臺北地方檢察
    署（下稱臺北地檢署）檢察官偵查起訴。　　
    理  由
壹、程序方面
一、審理範圍：
　　本件檢察官起訴並經原審認定上訴人即被告詹景舜（下稱被
    告）違反毒品危害防制條例第4條第2項之販賣第二級毒品罪
    （即原判決附表編號1至7）、同條例第10條第2項之施用第
    二級毒品罪（即原判決事實一㈡），被告僅對原判決關於販
    賣第二級毒品部分（即原判決附表編號1至7部分）提起上訴
    （見本院卷第47、105頁），檢察官則未上訴。故本件審理
    範圍僅限於被告就原判決附表編號1至7所示之販賣第二級毒
    品部分，其餘關於施用第二級毒品部分(含沒收即原判決附
    表三編號1至4所示之物)則已確定，合先敘明。
二、證據能力：
　㈠按被告以外之人於審判外之言詞或書面陳述，除法律有規定
    者外，不得作為證據，刑事訴訟法第159條第1項定有明文。
    查，證人黃子桓、林毅軒、林佳瑋於警詢之證述，係被告以
    外之人於審判外之陳述，屬傳聞證據，依刑事訴訟法第159
    條第1項規定，自無證據能力。
　㈡除前揭證人黃子桓、林毅軒、林佳瑋於警詢之證述外，本院
    認定事實所引用之其他下列證據資料（包含供述證據、文書
    證據等），檢察官、被告及其辯護人於本院審理時，對於本
    院提示之被告以外之審判外之供述，包括供述證據、文書證
    據等證據，就證據能力均未表示爭執，且迄言詞辯論終結前
    並未聲明異議，亦無顯有不可信之情況與不得作為證據之情
    形，本院審酌上開證據資料製作時之情況，尚無違法不當及
    證明力明顯過低之瑕疵，認為以之作為證據應屬適當，是依
    刑事訴訟法第159條至第159條之5規定，本院所引用供述證
    據及文書證據均有證據能力。
　㈢另本件認定事實引用之卷內其餘非供述證據（詳後述），並
    無證據證明係公務員違背法定程序取得，依同法第158條之4
    規定反面解釋，均有證據能力。　
貳、實體部分　　
一、認定被告犯罪事實所憑之證據及理由：
　　訊據被告固坦承於犯罪事實一㈡、㈢所示時間、地點，購買甲
    基安非他命後交付與李沐汎、陳泓安，並收取如附表一編號
    3至7所示金額，及於犯罪事實一㈠所示時間、地點與林毅軒
    碰面等事實，惟矢口否認有意圖營利販賣甲基安非他命與李
    沐汎、陳泓安及林毅軒之犯行，辯稱略以：我沒有販賣甲基
    安非他命給林毅軒，108年間林毅軒與我有財務糾紛，因而
    告我，但之後不起訴，林毅軒懷恨在心，遂在109年控告我
    ；我有在起訴書所載時間、地點交付甲基安非他命給李沐汎
    、陳泓安，其等並交付或匯款如附表一編號3至7所示之價金
    予我，但我跟其等是好友，其等常來我住處聊天，李沐汎一
    週來我住處5、6天，陳泓安是舞者，我幫陳泓安購買毒品，
    陳泓安就會幫我買運動用品，我是有償但無營利意圖轉讓甲
    基安非他命給李沐汎、陳泓安，我取得毒品的價錢，跟我給
    李沐汎、陳泓安的價錢相同云云（見本院卷第60、344頁、
    原審卷第68至71、179頁）。辯護人為被告辯護略以：林毅
    軒與被告之LINE對話紀錄並無明確具體之毒品交易金額、數
    量，能否作為補強證據，顯有疑義，故應認無證據得以證明
    被告有販賣第二級毒品與林毅軒；依李沐汎、陳泓安證述內
    容及其等與被告之LINE對話紀錄，李沐汎、陳泓安均向被告
    詢問有無毒品、需要被告幫助調毒品，可見李沐汎、陳泓安
    確有請被告代購毒品，被告充其量僅成立轉讓或幫助施用第
    二級毒品罪；原審因去除零頭認定被告取得成本價為4萬3,0
    00元，據此認定被告成本不足2,500元，此係證人有記憶混
    淆之可能，豈可因證人偶發、臨時性去除零頭之行為，認定
    被告有營利意圖，以及被告交付與陳泓安之毒品實際重量為
    何，既屬不能證明，應為有利被告之認定，而認被告交付之
    重量超過1公克云云。經查：
　㈠犯罪事實一㈠部分：
　⒈證人林毅軒於偵查中證稱：108年8月17日我有用LINE跟被告
    聯絡，跟被告調甲基安非他命，本來應該給2,000元，但我
    只給1,000元，調到1公克，108年9月27日我跟被告以2,000
    元價格拿1公克甲基安非他命，我在108年8月17日跟被告賒
    帳的1,000元也在這天還被告等語（見偵16253號卷㈠第277至
    278頁）；於原審審理時證稱：108年8月17日我有與被告用L
    INE對話，我跟被告在聊購買甲基安非他命，我跟被告說「
    想拿」，被告說「他今天有調」，後來我有問被告地址，被
    告有答覆他住的位置，被告有問我要購買幾克，我回答1個
    ，代表1公克，後來我到被告家用現金交易，我給被告1,000
    元，總額是2,000元，賒帳1,000元，被告有先量好甲基安非
    他命的重量，被告量好，我就相信，我不會再確認；108年9
    月27日我有與被告用LINE對話，討論還款，順便問被告「G
    水」，當下也有買1公克甲基安非他命，之後我去被告家交
    易，給被告現金3,000元，被告在對話中說的「這次送你」
    ，是送G水給我，我有拿到G水，這次被告有在我面前量給我
    看，重量連袋一起約1.2公克、1.3公克左右；108年8月17日
    、108年9月27日我問被告要買甲基安非他命，被告剛好都有
    甲基安非他命；108年8月17日我賒帳的1,000元，在108年9
    月27日購買1公克，加上賒帳的欠費，所以是給被告3,000元
    ，「G水」是完全不用錢等語（見原審卷第169至172、174、
    176頁）。是證人林毅軒就與被告於犯罪事實一㈠所示時間、
    地點，分別以2,000元之價格，向被告購得約1公克之甲基安
    非他命之事實，前後陳述尚無歧異。
　⒉此外，證人林毅軒於108年8月17日凌晨2時許與被告之LINE對
    話略以：「（林毅軒）想拿。（被告）見面說。我今天有調
    。（林毅軒）你是幾號，建國北。（被告）71號。（被告）
    你要一個？還是幾個。（林毅軒）一個」；林毅軒於108年9
    月27日晚上11時許與被告之LINE對話紀錄略以：「（林毅軒
    ）水還有嗎？（被告）G水嗎？（林毅軒）我上次一千順便
    給你。（被告）可。（林毅軒）嗯。（被告）這次送你」，
    有LINE對話內容翻拍照片附卷可佐（見偵16253號卷㈠第114
    、116、120頁），核與本院勘驗扣案之行動電話內之LINE對
    話內容互核相符（見本院卷第122至123頁）。前揭證人林毅
    軒與被告之LINE對話內容，已有具體之毒品交易時間、地點
    、數量（1個）、金額(上次一千)，自足以作為證人林毅軒
    前揭證述內容之補強證據。佐以被告亦自承於犯罪事實一㈠
    所示時間、地點與林毅軒碰面等事實。從而，被告有於犯罪
    事實一㈠所示之時間、地點販賣甲基安非他命與林毅軒，應
    堪認定。
　⒊被告另辯稱略以:證人林毅軒與被告間於108年底因財務糾紛
    而有嫌隙，以致108年底證人林毅軒串連多人向被告提出刑
    事告訴，且據證人林毅軒於原審審理時亦證稱「幫被告拿的
    頻率蠻多的，但沒有到3、40次，應該有20次」，可認證人
    林毅軒反而是提供被告毒品之人；又證人林毅軒居住於桃園
    大園區，應有其他管道取得毒品，斷無可能僅僅為1公克之
    甲基安非他命多次千里迢迢至被告住處購買；辯護人向證人
    林毅軒確認其於108年7月勒戒治療結束後，因為沒有費用的
    關係未再施用毒品，與證人林毅軒陳述曾於108年8、9月有
    向被告購買甲基安非他命證詞前後矛盾云云。然查：
　　⑴按毒品交易之買賣雙方，乃具有對向性之關係，為避免毒
      品購買者圖邀減刑寬典而虛構毒品來源，雖須調查其他補
      強證據，以確保其陳述與事實相符，始能採為被告犯罪之
      證據。惟所謂補強證據，並非以證明犯罪構成要件之全部
      事實為必要，倘得以佐證購毒者之指證非屬虛構，而能予
      保障其陳述之憑信性者，即已充足（最高法院108年度台
      上字第178號判決意旨可資參照）。
　　⑵依據證人林毅軒前開證述前後意旨，就其於108年8月17日
      及108年9月27日有向被告購買甲基安非他命乙事，除與卷
      內雙方LINE對話內容等補強證據互核符合外，所證稱向被
      告購買毒品價格為1公克2,000元，亦與常理無違；且被告
      亦自陳該二日有與證人林毅軒碰面，而依卷附LINE對話內
      容所示，經被告詢問證人林毅軒所在地點後，證人林毅軒
      則向被告表示在高速公路北上，要前往被告上開住處等語
      ，有LINE對話內容翻拍照片在卷可佐(見本院卷第135頁)
      ，且證人林毅軒亦證稱當時他在萬華上班（見原審卷第18
      0頁），其往來臺北亦難認有違常情。是綜合卷內事證，
      被告有販賣毒品甲基安非他命與證人林毅軒乙事，足堪認
      定。從而，被告辯稱：證人林毅軒為求減刑，挾怨報復攀
      咬被告，其無必要千里迢迢至被告住處購買毒品云云，自
      無足取。
　　⑶此外，證人林毅軒前因施用毒品案件，於108年7月5日觀察
      勒戒執行完畢後，復於108年7月24日因施用甲基安非他命
      案件，而經臺灣桃園地方法院判決有罪等情，有臺灣桃園
      地方法院108年度桃簡字第3047號判決附卷可佐(見本院卷
      第311頁)，是證人林毅軒於觀察勒戒結束釋放出所後之10
      8年7月24日確有再為施用甲基安非他命，其所稱於108年7
      月勒戒治療結束後，因為沒有費用的關係，未再施用毒品
      云云，應係證人林毅軒為規避己身罪責所為陳詞，而與前
      揭客觀事實並非相符；另被告辯稱:108年間與林毅軒有財
      務糾紛，林毅軒有告我，案號為臺北地檢署108年度偵字
      第24588號，但之後不起訴，林毅軒懷恨在心，在109年告
      我本件云云，然查前揭不起訴案件之告訴人為施人誠，有
      臺北地檢署108年度偵字第24588號不起訴處分書在卷可稽
      （見原審卷第233至235頁），且證人林毅軒亦未於該不起
      訴案件中作證指述被告，亦有臺灣高等檢察署109年度上
      聲議字第3514號處分書附卷可查（見原審卷第237至240頁
      ），是證人林毅軒並無被告所稱因財務糾紛而對被告提起
      告訴，因遭不起訴處分而懷恨在心之情形，亦無從據為有
      利於被告之認定。
　　⑷依據本院勘驗被告與證人林毅軒於108年8月17日及108年9
      月2日之LINE對話紀錄，勘驗結果：108年8月17日的通話
      內容經勘驗與偵16253卷㈠第114、115頁的內容相符；108
      年9月27日的通話紀錄內容，經勘驗後與偵16253卷㈠內資
      料內容相符，其中在偵16253卷㈠內容照片對話前面，被告
      與林毅軒的對話尚包括如照片所示內容，有本院勘驗筆錄
      在卷可按（見本院卷第122至123頁）。是被告主張證人林
      毅軒有刪除照片及對話內容，洵屬無據。
　　⑸證人林毅軒於偵查中及原審審理時，對於與被告進行毒品
      交易的時間、地點、數量、金額等內容前後證述一致，而
      無矛盾或其他瑕疵可指，並有前開LINE對話紀錄可佐，且
      LINE對話內容雖僅以暗語或含混語意而為溝通，未具體指
      明買賣之毒品品項、數量或交易之金額，然衡諸我國對於
      販賣毒品之行為科以重刑，無論毒品之供給者或需求者，
      為免遭警方查緝，每以暗語或彼此已有默契之抽象語意溝
      通表達，殊無於對話中明白揭示買賣毒品之種類、數量等
      具體內容之可能。從被告與證人林毅軒之對話紀錄以觀，
      均未明確說明「想拿」之物品、今天有「調」之物品為何
      、「一個」是指何種物品等，其往來對話內容並不明確，
      然雙方均未見有任何不明所以之跡象，顯然雙方確有一定
      之默契，與一般毒品買賣者，自忖可能隨時遭檢警機關執
      行調查，故於不可避免之聯繫過程更加隱諱，僅談及見面
      之時間、地點，就毒品交易之種類、金額或數量，均以雙
      方所瞭解之隱晦暗語或代號表達，甚可僅憑雙方默契約定
      見面時間、地點，即足相互理解，以避免暴露犯罪跡證之
      慣常手法無違。綜核以上各節客觀判斷，足認被告與證人
      林毅軒間LINE對話紀錄內容，及相約見面碰面等語，係如
      證人林毅軒於偵查及原審審理中所述，確為毒品交易無誤
      ，被告上訴意旨稱對話中全然無提及任何毒品品項、重量
      或價格之內容，並無毒品交易云云，自屬無據。
　⒋綜上，被告確實有為犯罪事實一㈠所載之2次販賣甲基安非他
    命犯行，被告所辯核與卷內證據不相符合，而屬事後卸責之
    詞，洵非足採。　　　　　　
　㈡犯罪事實一㈡、㈢部分：
　⒈被告於犯罪事實一㈡、㈢所示時間、地點，與李沐汎（LINE暱
    稱：沐）、陳泓安（LINE暱稱：小瘋）聯繫，並分別交付如
    犯罪事實一㈡、㈢所示數量之甲基安非他命，並收取犯罪事實
    一㈡、㈢所示之金額等情，業據被告於原審及本院審理時均坦
    承不諱（見原審卷第68至69頁、第220頁、本院卷第344頁）
    ，核與證人李沐汎、陳泓安於偵訊、原審審理期日之證述均
    相符（見偵16253號卷㈠第403至408頁、第411至414頁、原審
    卷第183至190頁、第191至200頁），並有臺北市政府警察局
    中正第一分局偵查隊109年6月10日執行臺灣臺北地方法院10
    9 年度聲搜字第629號搜索票查扣行動電話採證照（被告LIN
    E暱稱「尚恩SeAn」與LINE暱稱「小瘋」、「沐」之LINE對
    話紀錄）、李沐汎行動電話擷取照片在卷可佐（見偵16253
    號卷㈠第81頁正反面、第87頁、偵16253號卷㈡第87至89頁）
    ，是此部分事實，已堪認定。
　⒉證人李沐汎於偵查中證稱：我的LINE暱稱是「沐」，108年7
    月23日我用LINE跟被告聯絡，向被告詢問當天是否有甲基安
    非他命，我想跟被告購買，被告回應現在有，問我幾點要取
    貨，我當天有去被告建國北路住處取貨，這天也有拿到甲基
    安非他命，應該是1公克，價格約2,000至2,500元，我是現
    金付款等語（見偵16253號卷㈠第405頁）。於原審審理時證
    稱：我從108年開始跟被告購買毒品，108年7月23日我有與
    被告用LINE聊甲基安非他命，我問被告那邊是否還有，被告
    立刻跟我說有，從我詢問被告到取得甲基安非他命，都在10
    8年7月23日當天，之後我到被告住處用現金交易，實際金額
    約2,000元至2,500元，購買1公克毒品，被告有磅秤會現場
    秤重量，我沒有實際去看重量，但我有看到被告有秤的動作
    ，就是連袋秤1公克等語（見原審卷第184至186、188頁）。
    亦核與李沐汎於108年7月23日晚上9、10時許與被告之LINE
    對話略以：「（李沐汎）嗯，你那邊還有東西？（被告）有
    。（李沐汎）等等找你拿些ok？（被告）你人在哪？（李沐
    汎）頂溪，準備回去了。（被告）大概幾點到？（李沐汎）
    十點」相符，有行動電話擷取照片可佐（見偵16253號卷㈡第
    86頁），且經被告自承李沐汎所交付金額為2,000元至2,500
    元等語明確(見原審卷第68頁)。從而，依有利被告認定原則
    ，被告於犯罪事實一㈡所示時間、地點販賣甲基安非他命與
    李沐汎所收取之金額，應認定為2,000元。
　⒊證人陳泓安於偵查中證稱：被告把我的LINE暱稱設定為「小
    瘋」，109年5月3日至同年5月30日間，我有用LINE跟被告聯
    絡購買毒品安非他命(應為甲基安非他命，下同)，109年5月
    3日我有到被告住處找被告拿毒品，我沒有算拿到幾克，只
    有一小包，應該要給被告2,500元，我當場先給被告1,000元
    現金，109年5月13日再補轉1,500元給被告，我轉完帳後有
    把交易紀錄傳給被告看；109年5月14日我跟被告買安非他命
    ，交易地點在被告家，拿到一小包，依我的轉帳紀錄毒品價
    格是2,500元；109年5月24日我跟被告拿安非他命，被告看
    我出多少價格決定要給我多少重量的毒品，我跟被告這天LI
    NE對話紀錄的6號出口是我去捷運站接被告，回到被告家交
    易，我給被告1,500元，我感覺這次重量比較少；109年5月3
    0日我跟被告拿毒品，價格2,500元，地點在被告家等語（見
    偵16253號卷㈠第412至413頁）。於原審審理時證稱：我有跟
    被告買過安非他命，109年5月3日我有用LINE詢問被告要購
    買甲基安非他命，被告說有，我那時候換身分證，提款卡要
    重新換，所以我在LINE跟被告說「我可以先跟你拿嗎？我的
    提款卡停掉了，要5月11日才能去補，之後還你錢OK嗎？」
    ，被告就跟我說好，我付現金1,000元給被告，購買甲基安
    非他命價金是2,500元，其他的之後轉錢給被告，我拿到1小
    包毒品，我沒有算多少公克，我不會跟被告確認重量、不會
    去秤多少，109年5月11日我有用LINE傳訊息給被告，告知我
    有錢還被告，被告傳給我帳戶名稱及帳號，我在109年5月13
    日有轉帳1,500元給被告；109年5月14日我有用LINE傳「還
    有東西嗎」的訊息給被告，是在問被告還有無安非他命，被
    告回答「有」，這一次我在當天晚上就有拿到甲基安非他命
    ，交易地點是被告家，交易金額應該是2,500元，就1小包，
    被告跟我說差不多1公克，我沒有實際去量，109年5月14日
    晚上我用手機轉帳2,500元至被告永豐銀行敦北的帳戶；109
    年5月24日我有用LINE跟被告討論要跟被告拿甲基安非他命
    的事情，我傳訊息「那我可以順便拿1500嗎」，是因為我不
    會跟被告算幾克，是跟被告拿1,500元的甲基安非他命，被
    告給我多少，我就拿多少，交易地點也是被告家，這次拿到
    的數量應該有比前幾次少，我應該是以現金付錢給被告；10
    9年5月30日我有用LINE傳訊息「有東西可調嗎」給被告，是
    跟被告聊安非他命的事情，這次應該也是以轉帳交易，我去
    被告家拿，我在109年5月30日轉帳2,500元給被告，我買的
    數量可能1公克上下，我沒有量，被告給我1小包等語（見原
    審卷第191至196頁）。參以證人陳泓安於109年5月3日晚上8
    、9時許與被告之LINE對話略以：「（陳泓安）那您還有東
    西嗎？（被告）有。（陳泓安）可以先跟您拿嗎？因為我的
    提款卡停掉了...要5/11才能去補辦，之後還您錢ok嗎？（
    被告）至少先給1000，Ok?這次東西最好的。（陳泓安）嗯
    嗯」（見偵16253號卷㈡第74頁）；於109年5月11日下午1時
    許與被告之LINE對話略以：「（陳泓安）我有錢還你嘍？找
    時間拿給您（被告）用匯的就好。敦北分行活期儲蓄存款00
    000000000000」（見偵16253號卷㈡第75頁）；於109年5月14
    日上午11時許至晚上10時許間與被告之LINE對話略以：「（
    陳泓安）還有東西嗎？（被告）有。（陳泓安）這兩天找你
    拿方便？（被告）可。（陳泓安）晚上你在家嗎？晚上去找
    你拿？（被告）可，約10點，準時。（陳泓安）好，我用轉
    帳的給你。（陳泓安）傳送【轉帳交易成功畫面】」（見偵
    16253號卷㈡第75頁）；於109年5月24日晚上8時許至11時許
    與被告之LINE對話略以：「（陳泓安）那我可順便拿1,500
    嗎？哈哈。（被告）好。（陳泓安）快沒錢了我，哈哈。（
    被告）我到6號出口。（陳泓安）我快到了。（被告）嗯，
    我在馬路口。（陳泓安）到了。（被告）Ok」（見偵16253
    號卷㈡第77頁）；於109年5月30日晚上10時許至11時許與被
    告之LINE對話略以：「（陳泓安）有東西可調嗎？我轉帳給
    你，好不？（被告）可，多久到。（陳泓安）11點半，現在
    出門。（被告）恩恩。（陳泓安）到了，哈哈，超快。（被
    告）在廁所。（陳泓安）好喔。（被告）你去前面的頂好。
    （被告）敦北分行活期儲蓄存款00000000000000。（陳泓安
    ）傳送【轉帳交易成功畫面】」（見偵16253號卷㈡第77至78
    頁）。再酌以證人陳泓安確實於109年5月13日、5月14日、5
    月30日分別以網路轉帳1,500元、2,500元、2,500元（扣除
    手續費14元後之實際金額）至前揭LINE對話紀錄中被告要求
    陳泓安匯款之帳戶，有兆豐國際商業銀行客戶存款往來交易
    明細表在卷可稽（見偵16253號卷㈠第324至325頁）。從而，
    被告有於犯罪事實一㈢所示之時間、地點販賣甲基安非他命
    與陳泓安，並收取犯罪事實一㈢所示之金額，應堪認定。
　⒋被告雖辯稱係有償轉讓甲基安非他命給李沐汎、陳泓安，但
    所取得毒品價錢，與收取李沐汎、陳泓安的價錢相同，並無
    營利意圖云云。惟查:　
　  ⑴按以營利之意圖交付毒品，而收取對價之行為，觸犯販賣
      毒品罪；苟非基於營利之意圖，而以原價或低於原價有償
      轉讓毒品與他人，僅得以轉讓毒品罪論處；若無營利之意
      圖，僅基於幫助施用毒品者取得供施用毒品之目的，而出
      面代購，或共同合資購買並分攤價金及分受毒品，則屬應
      否成立施用毒品罪或係幫助犯之範疇，三者行為互殊，且
      異其處罰（最高法院104年度台上字第2668號判決意旨參
      照）。次按政府查緝販賣毒品犯行無不嚴格執行，販賣毒
      品罪係重罪，若無利可圖，衡情一般持有毒品者，當不致
      輕易將持有之毒品交付他人。且販賣毒品乃違法行為，非
      可公然為之，復有其獨特之販售路線及管道，亦無公定之
      價格，復可任意增減其分裝之數量，而每次買賣之價量，
      亦可能隨時依市場貨源之供需情形、交易雙方之關係深淺
      、資力、對行情之認知、可能風險之評估、查緝是否嚴緊
      ，及購買者被查獲時供述購買對象之可能性風險評估等諸
      般事由，而異其標準，非可一概而論，是販賣之利得，誠
      非固定，縱使販賣之人從價差或量差中牟利方式互異，其
      意圖營利之非法販賣行為仍屬同一。又販賣利得，除經被
      告供明，或因帳冊記載致價量至臻明確外，確實難以究明
      。然一般民眾均普遍認知毒品價格非低、取得不易，且毒
      品交易向為政府查禁森嚴，一經查獲，並對販毒者施以重
      罰，衡諸常情，倘非有利可圖，殊無必要甘冒持有毒品遭
      查獲、重罰之極大風險，無端親至交易處所，將毒品交予
      他人或與之均分再取回代墊之買受價款。從而，除確有反
      證足資認定提供他人毒品者所為係基於某種非圖利本意之
      原委外，通常尚難因無法查悉其買進、賣出之差價，而諉
      無營利之意思，或阻卻販賣犯行之追訴，以免知過坦承者
      難辭重典，飾詞否認者反得逞僥倖，反失情理之平。又毒
      品危害防制條例所稱之「販賣」，係指有償之讓與行為，
      包括以「金錢買賣」或「以物易物」（即互易）等態樣在
      內；祇要行為人在主觀上有藉以營利之意圖，而在客觀上
      有以毒品換取金錢或其他財物之行為，即足當之；至於買
      賣毒品之金額或所換得財物之實際價值如何，以及行為人
      是否因而獲取價差或利潤，均不影響販賣毒品罪之成立（
      最高法院104年度台上字第356號判決意旨參照）。　
　　⑵被告於原審供承：109年5月間提供給陳泓安的毒品是跟「
      黃大瑋」拿的等語（見原審卷第217頁），核與證人黃大
      瑋於原審證稱：偵16253號卷㈠第101頁右下角所示被告（L
      INE暱稱：尚恩SeAn）與證人黃大瑋（LINE暱稱：David.h
      ）LINE對話紀錄中「我再跟你拿7.5，加上早上10個湊半
      台，OK？」是被告當天稍早有跟我拿過一次10克甲基安非
      他命，當天晚上11時，被告又跟我加買7.5克，湊半台總
      共17.5克等語相符（見原審卷第165頁）。至於就該次販
      賣甲基安非他命價格，證人黃大瑋雖於原審證稱：這次賣
      他4萬多元，因為總價好像4萬3,750元，我算被告4萬3,00
      0元等語（見原審卷第165頁），然證人黃大瑋此部分所述
      ，若以4萬3,750元除以17.5公克計算，每1公克為2,500元
      （計算式：4,3750/17.5=2,500），經核顯與證人黃大瑋
      於同一期日所證稱：「（問:你剛說1克2,500元是跟你拿
      ，10克有無比較便宜?）沒有，要有拿到半台或1台才會有
      比較便宜，就是17.5克或35克」、「最低也差不多要3萬5
      000元以上，半台17.5克的話，至少要3萬5000元到4萬元
      」等語不符(見原審卷第164至165頁)，而衡諸常情，購買
      毒品數量高低確實會影響交易價格，再觀以前揭證人黃大
      瑋所為前揭證述順序，應認其所稱被告所購得之17.5克以
      總價4萬3,750元計算等節，實與其先前陳述所稱單獨購買
      1公克之甲基安非他命為2,500元，拿到半台或1台才會有
      比較便宜等語已有出入，而屬迴護被告之詞，自非可採，
      被告向證人黃大瑋所取得17.5公克之甲基安非他命金額，
      應介於3萬5,000元到4萬元間，堪已認定。再互核被告於
      犯罪事實一㈢向陳泓安收取金額、交易數量非鉅等情，是
      認其與陳泓安間之交易甲基安非他命犯行顯然有營利意圖
      ，亦可認定。
　　⑶此外，互核證人陳泓安與被告間LINE對話紀錄「那我可順
      便拿1,500嗎」、證人陳泓安於偵查中證稱:「被告是看我
      出多少價格決定要給我多少重量的毒品」、其於原審證稱
      :「那我可順便拿1,500嗎，那句話是因為我不會跟他算幾
      克，1,500元的甲基安非他命是他給我多少我就拿多少」
      等語以觀（見偵16253號卷㈠第413頁、偵16253號㈡第77頁
      、原審卷第195頁），足徵證人陳泓安以1,500元向被告購
      買甲基安非他命數量，係由被告依據陳泓安所能提供價金
      而定，而販賣毒品者，其主觀上有營利之意圖，且客觀上
      有販賣之行為即足構成，即使證人陳泓安未能具體敘明實
      際交易重量為何，然若無利潤可圖，衡情被告應不至於甘
      冒遭查緝法辦而罹重刑之風險，依據陳泓安所給付價金高
      低，給與不同數量之甲基安非他命，是被告此部分抗辯亦
      不足採。　
　　⑷被告於犯罪事實一㈠、㈡所示時間、地點販賣甲基安非他命
      所收取之金額固為每公克2,000元，然依據被告與證人林
      毅軒LINE對話譯文所示「（被告）對，但是就像我我假如
      要散拿的話我就跟他拿個七千、八千，就反正用三萬除以
      那個17.5就看，恩，半個就看那平均價值拉，對阿」（偵
      16253號卷㈠第112頁），是被告與證人林毅軒交易甲基安
      非他命期間，亦有管道取得17.5公克共計3萬元，平均每
      公克約1,714元之甲基安非他命；另依證人黃大瑋前揭所
      述，毒品價格要看當時市價計算(見原審卷第165頁)，再
      參以犯罪事實一㈠、㈡所示交易時間與犯罪事實一㈢所示交
      易時間相距至少達約半年，而被告亦確有大量購買甲基安
      非他命以求減低取得甲基安非他命成本，除據證人黃大瑋
      證述明確外，被告知悉與他人合購半台毒品，可取得便宜
      價格，亦有被告所有行動電話內LINE對話紀錄翻拍照片可
      佐(見偵16253號卷㈠第105頁)；此外，參以卷附LINE對話
      紀錄所示，被告亦曾表示半台(即17.5公克)價格為28,000
      至33,000元間，並建議購買大量，散拿就是散拿的價格，
      伊不能破壞市場行情等語，亦有LINE對話紀錄翻拍照片可
      按(見偵16253號卷㈠第96頁背面)。是依據上開卷內資料，
      佐以臺北市政府警察局中正第一分局搜索扣押筆錄、扣押
      物品目錄表、扣押物品收據所示，警方於被告位於臺北市
      ○○區○○○路0段00號2樓之1之住所查扣之電子磅秤1臺、分
      裝袋(大)5個、分裝袋(小)36個（偵16253號卷㈠第49至55
      頁）等證據資料綜合判斷，足認被告係購入大量甲基安非
      他命以求減低成本後，並將毒品分裝販售與林毅軒、李沐
      汎等人，而被告於案發時為智識正常之成年人，對於毒品
      販賣為政府檢警機關嚴予取締之重罪，當知之甚稔，其與
      證人林毅軒、李沐汎又非至親或有何深情厚誼，苟無利潤
      可圖，衡情被告應不至於甘冒遭查緝法辦而罹重刑之風險
      ，而隨意應證人林毅軒、李沐汎所求而代為購買甲基安非
      他命，堪認被告各次交付甲基安非他命並收取價金之行為
      ，主觀上均具有意圖營利之販賣故意甚明。
　㈢審判期日應調查之證據，係指與待證事實有重要關係，在客
    觀上顯有調查必要性之證據而言，故其範圍並非漫無限制，
    必其證據與判斷待證事實之有無，具有關聯性，得據以推翻
    原判決所確認之事實，而為不同之認定，始足當之。若僅係
    枝節性問題，或所欲證明之事項已臻明瞭，自均欠缺其調查
    之必要性。是被告於本院審理時聲請傳喚證人黃大瑋部分，
    然證人黃大瑋已於原審審理時到庭作證，且本件事證已屬明
    確，自無重為調查之必要，附此敘明。
　㈣綜上所述，被告確有如犯罪事實一㈠㈡㈢所示販賣甲基安非他命
    犯行，其所為上揭辯稱實無足採。本件事證明確，被告犯行
    ，均堪認定，皆應依法論科。
二、論罪科刑：
　㈠按被告行為後，毒品危害防制條例第4條第2項規定已於109年
    1月15日修正公布，並自同年7月15日施行。而修正前該條項
    規定「製造、運輸、販賣第二級毒品者，處無期徒刑或7年
    以上有期徒刑，得併科新臺幣1千萬元以下罰金」，修正後
    則為「製造、運輸、販賣第二級毒品者，處無期徒刑或10年
    以上有期徒刑，得併科新臺幣1千5百萬元以下罰金」，修正
    後該條項之法定構成要件雖未變更，然其法定刑度均已較修
    正前為高，是修正後新法並未較有利於行為人，經比較新舊
    法結果，應依刑法第2條第1項前段規定，適用被告行為時即
    修正前毒品危害防制條例第4條第2項規定處斷。
　㈡是核被告所為，均係犯修正前毒品危害防制條例第4條第2項
    之販賣第二級毒品罪（共7罪）。被告販賣甲基安非他命而
    持有毒品之低度行為，為販賣之高度行為所吸收，均不另論
    罪。被告上開7次販賣第二級毒品之犯行，均犯意各別，行
    為互殊，應分論併罰。
　㈢按毒品危害防制條例第17條第1項規定：「犯第4條至第8條、
    第10條或第11條之罪，供出毒品來源，因而查獲其他正犯或
    共犯者，減輕或免除其刑」，惟按該項所稱「因而查獲」，
    係指觸犯該條項所列舉之罪者，據實指陳其毒品來源者之具
    體人別資料，使偵查犯罪之公務員因而對之發動偵查，並查
    得該毒品來源者之犯罪，即符合該條減免其刑之規定。又若
    被告供出毒品來源者之前，調查或偵查犯罪之公務員已有確
    切之證據，足以合理懷疑被告所供販賣毒品來源之人有販賣
    毒品行為，則警方查獲其他正犯或共犯，與被告之「供出毒
    品來源」間，即欠缺先後且相當的因果關係，自不得適用上
    開規定予以減刑。經查：⒈就犯罪事實欄一㈠、㈡部分，被告
    供出毒品是綽號「里斯」，本名「周廷昱」之人（見偵1625
    3號卷㈠第17頁、第221頁），經本院函詢臺北地檢署有無因
    被告供出毒品來源，而就周廷昱、黃大瑋進行偵查，臺北地
    檢以110年1月18日北檢欽岡109偵16253字第1109004095號函
    回覆，黃大瑋部分未因被告供述而查獲；周廷昱部分尚在偵
    辦中（見本院卷第219、221頁），足見被告就犯罪事實欄一
    ㈠、㈡所示，確供出毒品來源周廷昱並因而查獲，爰依毒品危
    害防制條例第17條第1項規定減輕其刑。⒉就犯罪事實一㈢部
    分，被告雖於109年8月5日偵查時，供出DAVID H為其藥頭黃
    大瑋等語(見偵16253號卷㈡第15頁)，然黃大瑋前於109年7月
    23日即因案羈押於法務部○○○○○○○○，有黃大瑋本院出入監簡
    表在卷可稽（見原審卷第93頁），而經臺北地檢署以上開函
    文回覆就黃大瑋部分，未因被告之供述而查獲，是被告就犯
    罪事實一㈢部分，自無從適用毒品危害防制條例第17條第1項
    之規定予以減刑。
　㈣按刑法第59條規定犯罪之情狀顯可憫恕者，得酌量減輕其刑
    ，其所謂「犯罪之情狀」，與同法第57條規定科刑時應審酌
    之一切情狀，並非有截然不同之領域，於裁判上酌減其刑時
    ，應就犯罪一切情狀（包括第57條所列舉之10款事項），予
    以全盤考量，審酌其犯罪有無可憫恕之事由（即判例所稱有
    特殊之原因與環境等等，在客觀上足以引起一般同情，以及
    宣告法定低度刑，是否猶嫌過重），以為判斷（最高法院10
    0年度台上字第2485號、102年度台上字第2513號判決意旨參
    照）；又按刑法第59條規定之酌量減輕其刑，必須犯罪另有
    特殊之原因與環境，在客觀上足以引起一般同情，認為即使
    予以宣告法定最低度刑，猶嫌過重者，始有其適用。此所謂
    法定最低度刑，固包括法定最低本刑；惟遇有其他法定減輕
    之事由者，則應係指適用其他法定減輕事由減輕其刑後之最
    低度刑而言。倘被告別有法定減輕事由者，應先適用法定減
    輕事由減輕其刑後，猶認其犯罪之情狀顯可憫恕，即使科以
    該減輕後之最低度刑仍嫌過重者，始得適用刑法第59條規定
    酌量減輕其刑（最高法院100年度台上字第744號判決意旨參
    照）。本院審酌就被告所犯犯罪事實欄一㈠、㈡部分，已依毒
    品危害防制條例第17條第1項之規定減輕其刑，而斟酌立法
    者所考量該等犯罪態樣、社會防衛等因素及其法定刑度，依
    法定刑度予以量刑，亦無情輕法重之憾，或有何違反比例原
    則之情形，自無顯可憫恕之處；另就犯罪事實欄一㈢部分，
    被告助長施用毒品惡行，行為雖屬不該，然審酌被告販賣對
    象單一，交易數量及金額均非鉅，其惡性及犯罪情節較諸大
    盤毒梟鉅額高價謀利之交易模式顯屬有異，是若科以修正前
    毒品危害防制條例第4條第2項之最輕法定本刑，猶嫌過重，
    實屬情輕法重，在客觀上足以引起一般之同情，尚有堪資憫
    恕之處，爰依刑法第59條規定酌減其刑。　　　
三、上訴駁回之理由（犯罪事實欄一㈢部分）：
　　刑事審判旨在實現刑罰權之分配的正義，故法院對有罪被告
    之科刑，應符合罪刑相當之原則，使輕重得宜，罰當其罪，
    以契合社會之法律感情，此所以刑法第57條明定科刑時應審
    酌一切情狀，尤應注意該條所列10款事項以為科刑輕重之標
    準，俾使法院就個案之量刑，能斟酌至當。而量刑輕重係屬
    事實審法院得依職權自由裁量之事項，苟已斟酌刑法第57條
    各款所列情狀而未逾越法定刑度，不得遽指為違法（最高法
    院72年台上字第6696號判例參照）。原審詳予調查及審理後
    ，就犯罪事實欄一㈢部分，與本院為相同之認定，並適用修
    正前毒品危害防制條例第4條第2項等規定，以行為人之責任
    為基礎，參酌被告明知毒品對人體健康害甚鉅，不得持有、
    施用及販賣，無視於我國政府禁絕毒害之堅定立場，為圖牟
    利，而為販賣毒品之犯行，助長毒品氾濫，對社會危害匪淺
    ，所為非是；併審酌被告承認交付毒品及販賣毒品所得利益
    、次數、數量及金額，兼衡其自述大學畢業之智識程度，及
    家庭經濟狀況等一切情狀，就其所犯如附表一編號4至7所示
    之販賣第二級毒品罪，分別量處有期徒刑3年9月、3年9月、
    3年8月、3年9月，並就未扣案如附表一編號4至7「販毒所得
    」欄所示之物諭知沒收、追徵，經核原審上開認事用法，均
    無違誤，關於科刑之部分，已依刑法第57條各款所列情狀加
    以審酌，已如前述，於法定刑度之內，予以量定，客觀上並
    無明顯濫用自由裁量權限或失之過重之情形，量刑亦稱允洽
    。是被告上訴否認犯行，並主張原審量刑過重云云，均經本
    院指駁如前，此部分上訴為無理由，應予駁回。
四、撤銷改判之理由及科刑審酌事項（犯罪事實欄一㈠、㈡部分）
    ：
　㈠原判決就被告所犯犯罪事實欄一㈠、㈡部分，認事證明確，因
    予論罪科刑，故非無見。惟查：⒈就犯罪事實欄一㈡部分，被
    告應係以2,000元之價格，販賣甲基安非他命1公克予李沐汎
    ，原審判決認定此部分犯罪所得為2,500元，尚有違誤。⒉就
    犯罪事實欄一㈠、㈡部分，原審判決未詳予調查被告供出販賣
    毒品來源因而查獲之事實，致未能適用毒品危害防制條例第
    17條第1項規定，並適用刑法第59條規定減輕其刑，難認允
    當。是被告上訴意旨指摘就犯罪事實欄一㈠、㈡部分，其供出
    來源且查獲上游，應依毒品危害防制條例第17條第1項減輕
    其刑，為有理由；至於其餘上訴意旨雖無理由，惟原判決既
    有上揭未洽之處，無可維持，應由本院將原判決此部分及沒
    收，暨所定應執行刑部分予以撤銷改判。
　㈡爰以行為人之責任為基礎，審酌被告明知毒品對人體健康戕
    害甚鉅，不得持有及販賣，且無視於我國政府禁絕毒害之堅
    定立場，為圖牟利，而為販賣毒品之犯行，助長毒品氾濫，
    對社會危害匪淺嚴重影響社會治安，應予非難，復審酌被告
    犯罪事實欄一㈠、㈡所得利益、販賣毒品之次數、數量及金額
    等犯罪情節，暨其自述大學畢業之智識程度、此前曾任國中
    文教補習班主任、證券業操盤工作、月收入約12至13萬元左
    右，沒有負債，入所前獨居之家庭經濟狀況等一切情狀，分
    別改量處如附表一編號1至3所示之刑。
　㈢本院審酌被告所犯販賣第二級毒品罪之犯罪類型相同，手段
    、動機及目的相類，責任非難重複性高，各行為間隔時間及
    對被告施以矯正之必要性，並兼衡責罰相當、刑罰經濟及刑
    罰邊際效應遞減之原則，就前揭上訴駁回部分與附表一編號
    1至3「罪名及宣告刑」欄所示之刑，定應執行有期徒刑5年4
    月。
五、沒收：
　㈠按供犯罪所用、犯罪預備之物或犯罪所生之物，屬於犯罪行
    為人者，得沒收之；犯第4條之罪者，其供犯罪所用之物，
    不問屬於犯罪行為人與否，均沒收之。刑法第38條第2項前
    段、毒品危害防制條例第19條第1項分別定有明文。經查，
    扣案如附表二編號6所示之分裝袋，為被告所有，被告固供
    稱：這分裝袋是我的朋友來我家中施用毒品時分裝毒品所用
    云云（見原審卷第72頁），然依前揭證人所述，被告係大量
    買入甲基安非他命後，再以秤量度分裝而為販賣毒品之行為
    ，必然需要分裝袋，堪認此部分分裝袋為被告預備用於販賣
    毒品所用之物；扣案如附表二編號5所示之電子磅秤，係於
    被告住處扣得，有臺北市政府警察局中正第一分局搜索扣押
    筆錄及扣押物品目錄表、扣押物品收據在卷可證（見毒偵19
    70號卷第43至51頁），且該電子磅秤為被告用於磅秤所販賣
    甲基安非他命之重量，業據證人李沐汎證述明確（見原審卷
    第186頁）；扣案如附表二編號7所示之行動電話，則為被告
    用於與本件販賣對象林毅軒、李沐汎聯絡，為被告於本院審
    理中自陳明確（見原審卷第73頁），堪認均為被告犯販賣第
    二級毒品罪所用之物，爰分別依上開規定，宣告沒收。
　㈡末按犯罪所得，屬於犯罪行為人者，沒收之；前2項之沒收，
    於全部或一部不能沒收或不宜執行沒收時，追徵其價額。刑
    法第38條之1第1項前段、第3項分別定有明文。經查，未扣
    案如附表一編號1至3「販毒所得」欄所示之物，分別為被告
    各次販賣毒品之犯罪所得，自均應依上開規定，宣告沒收，
    並於全部或一部不能沒收或不宜執行沒收時，均追徵其價額
    。
　㈢至其餘扣案如附表三所示之物，尚無證據證明與本案有關，
    爰均不予宣告沒收，附此敘明。　　
據上論斷，應依刑事訴訟法第368條、第369條第1項前段、第364
條，判決如主文。
本案經檢察官楊舒雯提起公訴，檢察官許仲瑩到庭執行職務。
中　　華　　民　　國　　110 　年　　2   　月　　 25　日
                  刑事第十五庭審判長法  官  林怡秀
                                    法  官  古瑞君
                                    法  官　呂煜仁
以上正本證明與原本無異。
如不服本判決，應於收受送達後20日內向本院提出上訴書狀，其
未敘述上訴之理由者並得於提起上訴後20日內向本院補提理由書
（均須按他造當事人之人數附繕本）「切勿逕送上級法院」。 
                                    書記官　林廷佳
中　　華　　民　　國　　110 　年　　2 　　月　　25　　日
附錄：本案論罪科刑法條全文
毒品危害防制條例第4條（修正前）
製造、運輸、販賣第一級毒品者，處死刑或無期徒刑；處無期徒
刑者，得併科新臺幣二千萬元以下罰金。
製造、運輸、販賣第二級毒品者，處無期徒刑或七年以上有期徒
刑，得併科新臺幣一千萬元以下罰金。
製造、運輸、販賣第三級毒品者，處七年以上有期徒刑，得併科
新臺幣七百萬元以下罰金。
製造、運輸、販賣第四級毒品者，處五年以上十二年以下有期徒
刑，得併科新臺幣三百萬元以下罰金。
製造、運輸、販賣專供製造或施用毒品之器具者，處一年以上七
年以下有期徒刑，得併科新臺幣一百萬元以下罰金。
前五項之未遂犯罰之。
附表一：
編號 相對人 時間 地點 罪名及宣告刑 販毒所得 (即犯罪所得) 1 林毅軒 108年8月17日凌晨2時許 臺北市○○區○○○路0段00號2樓之1被告住處 詹景舜販賣第二級毒品，處有期徒刑參年柒月。 原審：詹景舜販賣第二級毒品，處有期徒刑參年捌月。 2,000元 2 林毅軒 108年9月27日晚上11時許 同上 詹景舜販賣第二級毒品，處有期徒刑參年柒月。 原審：詹景舜販賣第二級毒品，處有期徒刑參年捌月。 2,000元 3 李沐汎 108年7月23日晚上8、9時許 同上 詹景舜販賣第二級毒品，處有期徒刑參年柒月。 原審：詹景舜販賣第二級毒品，處有期徒刑參年玖月。 2,000元 4 陳泓安 109年5月3日晚上8、9時許 同上 上訴駁回。 原審：詹景舜販賣第二級毒品，處有期徒刑參年玖月。 2,500元 5 陳泓安 109年5月14日晚上10時許 同上 上訴駁回。 原審：詹景舜販賣第二級毒品，處有期徒刑參年玖月。 2,500元 6 陳泓安 109年5月24日晚上10、11時許 同上 上訴駁回。 原審：詹景舜販賣第二級毒品，處有期徒刑參年捌月。 1,500元 7 陳泓安 109年5月30日晚上11時許 同上 上訴駁回。 原審：詹景舜販賣第二級毒品，處有期徒刑參年玖月。 2,500元 

附表二
編號 物品 數量 備註 1 甲基安非他命 (含包裝袋1只) 1包 毛重：1.0060公克（含編號1、2之物品共2袋4標籤）； 淨重：0.1610公克； 驗餘淨重：0.1608公克 2 甲基安非他命 (含包裝袋1只) 1包  3 吸食器 5組 － 4 玻璃球 13個 － 5 電子磅秤 1臺 － 6 分裝袋（小，每個0.5克） 36個 － 7 IPHONE 1支 IMEI：000000000000000號 

附表三：
編號 物品 數量 1 黃色顆粒 1包 2 黑色顆粒 1包 3 針筒 3支 4 分裝袋（大，每個1.15克） 5個 5 IPHONE7PLUS 1支 6 APPLE平板 1臺 7 不明粉末 1包